【裁判字號】    89,訴,219
【裁判日期】    890808
【裁判案由】    妨害自由
【裁判全文】
臺灣屏東地方法院刑事判決                          八十九年度訴字第二一九號
    公  訴  人  臺灣屏東地方法院檢察署檢察官
    被      告  甲○○
右被告因妨害自由案件，經檢察官提起公訴（八十九年度偵字第三○五號）本院判決
如左：
    主  文
甲○○共同以非法方法，剝奪人之行動自由，處有期徒刑伍月。緩刑貳年。
    事  實
一、甲○○前在丙○○位於屏東縣屏東市○○路○段七五三巷五十七號住處與其妻口
    角，因丙○○居中勸和，致甲○○心生不滿，遂於民國八十九年一月五日下午二
    時許，夥同二名不詳姓名年籍之成年男子，駕駛車號Ｄ６--２４４２之自小客車
    至丙○○上址住處，共同基於傷害及妨害自由之犯意，先由其不詳年籍姓名之二
    名友人毆打丙○○成傷，再由甲○○手持電擊棒，威脅丙○○上車，丙○○因畏
    懼，被迫上車後，甲○○即將丙○○載往屏東市頂柳里某處墓園，並再毆打丙○
    ○（傷害部分業於偵查中撤回告訴），復將丙○○載往屏東市頭前溪某處椰子園
    ，以此方法剝奪丙○○之行動自由。嗣因丙○○之妻報警，而於同日下午四時許
    ，為警循線在屏東縣屏東市○○路○段七四五號前查獲，並扣得電擊棒一支。
二、案經屏東縣警察局屏東分局報告臺灣屏東地方法院檢察署檢察官偵查起訴。
    理  由
一、訊據被告甲○○固坦認有於右揭時、地持電擊棒威脅被害人丙○○上車並將被害
    人載至屏東市頂柳里某處墓園及同市頭前溪某處椰子園之事實，惟矢口否認有何
    妨害自由之犯行，辯稱：是因要送丙○○去醫院，他拒絕才持電擊棒要他上車云
    云。惟查右揭事實，業據被害人於警訊中指述綦詳，核與證人即當時查獲之警員
    乙○○證述查獲之情形相符，復有被害人被打受傷之診斷證明書一紙及電擊棒一
    支扣案足憑，另被害人於本院審理時並稱：「（問：你有看到他（甲○○）拿電
    棒逼你上車嗎？）我不知道是否電擊棒，我會怕。」等語（參本院八十九年六月
    七日訊問筆錄），堪認被告違反被害人之意思而脅迫被害人上車之事實。而被告
    脅迫被害人上車後，並未將被害人送醫治療等情，亦經被告自承在卷，核與被害
    人所述相符，是被告所辯顯係推卸之詞，不足採信。罪證明確，被告犯行洵堪認
    定。
二、核被告所為，係犯刑法第三百零二條第一項之以非法方法剝奪人之行動自由罪。
    被告與另二名不詳姓名年籍成年人間就上揭犯行，有犯意聯絡，及行為之分擔，
    皆為共同正犯。爰審酌被告犯罪之動機、目的、手段、對被害人所造成之損害、
    犯罪後已與被害人達成和解等一切情狀，量處如主文所示之刑。又被告前未曾受
    有期徒刑以上刑之宣告，有臺灣屏東地方法院檢察署刑案資料查註紀錄表一紙附
    卷可憑，經此教訓，自當知所警惕信無再犯之虞，本院綜核各情認上開有期徒刑
    之宣告，已足策其自新，所宣告之刑，以暫不執行為適當，併依法諭知緩刑二年
    ，用啟向上。至扣案之電擊棒一支，雖係供被告犯罪所用之物，然非被告所有，
    業據被告供陳在卷，爰不另宣告沒收。
據上論斷，應依刑事訴訟法第二百九十九條第一項前段、刑法第二十八條、第三百零
二條第一項、第七十四條第一款、罰金罰鍰提高標準條例第一條前段，判決如主文。
本案經檢察官鍾和憲到庭執行職務。
中      華      民      國     八十九     年      八     月      八     日
                                       臺灣屏東地方法院刑事第二庭
                                          審判長  法  官  吳永宋
                                                  法  官  何清富
                                                  法  官  林昌義
右正本證明與原本無異。
對於本判決如有不服應於收受送達後十日內向本院提出上訴書狀上訴於台灣高等法院
高雄分院並按他造當事人之人數附具繕本。
                                                  書記官  丁廣飛
中      華      民      國     八十九     年      八     月      八     日
錄附論罪科刑法條
刑法第三百零二條第一項
私行拘禁或以其他非法方法，剝奪人之行動自由者，處五年以下有期徒刑、拘役或三
百元以下罰金。


司法院資訊處製作；財團法人民間司法改革基金會備份。
